臺灣臺南地方法院刑事判決　　　　　　　　　　　　　　九十四年度訴字第六四號
　　公　訴　人　臺灣臺南地方法院檢察署檢察官
　　被　　　告　乙　○　○
右列被告因搶奪案件，經檢察官提起公訴（九十三年度營毒偵字第一二四四號），被
告就被訴事實為有罪之陳述，本院裁定進行簡式審判程序，判決如左：
    主  文
乙○○連續意圖為自己不法之所有，而搶奪他人之動產，處有期徒刑壹年陸月。
    事  實
一、乙○○基於意圖為自己不法所有之概括犯意，連續於附表所示之時間、地點，以
    附表所列之犯罪方法，趁庚○○、己○○、戊○○、丙○○、甲○○等人不及防
    備之際，搶奪庚○○、己○○、戊○○、丙○○、甲○○等人如附表所示之財物
    得逞（犯罪時間、地點、方式、所得財物均詳如附表）。乙○○所搶得之新臺幣
    現金均已花用殆盡，並於民國九十三年九月中旬某日十九時許，在臺南縣新營市
    ○○街八八之九號附近某電動玩具店內，將其所搶得如附表編號一所示庚○○所
    有之手機一支，贈與不知情之陳世龍，其餘所搶得之外幣、手機及證件等物品則
    予以丟棄。嗣於九十三年十月十一日中午，經警在臺南市○○市○○街二七之三
    號，逮捕另案通緝之陳世龍時，查扣上開手機，始循線查知上情。
二、案經戊○○、丙○○訴由臺南縣警察局新營分局報請臺灣臺南地方法院檢察署檢
    察官偵查起訴。
    理  由
一、右揭事實，業據被告乙○○於警詢及偵審中坦承不諱，核與證人即告訴人戊○○
    、丙○○，被害人庚○○、己○○、甲○○，及陳世龍、陳怡汝、陳正偉分別於
    警詢及偵查中證述之情節相符，並有搜索扣押筆錄二份、贓物認領保管單一件、
    現場圖一件、現場照片等附卷可稽，足見被告之自白與事實相符，應可採信。本
    案事證明確，被告搶奪犯行，堪以認定，應依法論科。
二、核被告所為，係犯刑法第三百二十五條第一項之搶奪罪。被告先後如附表所示之
    五次搶奪犯行，時間緊接，方法相同，觸犯犯罪構成要件相同之罪名，顯係基於
    概括犯意反覆實施，為連續犯，應依刑法第五十六條連續犯之規定論以一罪，並
    依法加重其刑。爰審酌被告正值年輕力壯且四肢健全具完全之謀生能力，竟不思
    憑己力賺取財物，於短暫之一個月內，即犯下數起搶奪案件，顯然欠缺法紀觀念
    ，且其利用單身女子體力上之劣勢，對路上騎乘腳踏車或機車之婦女行搶財物，
    足以造成一般民眾之恐懼，嚴重危害公共秩序及社會安全，及其犯後坦承犯行、
    尚有悔意等一切情狀，量處如主文所示之刑。至扣案之安全帽二頂、白色上衣一
    件、藍色短褲一件，係被告平常穿戴之物，業經被告供陳在卷（見本院卷第三六
    頁），與其所為本案搶奪犯罪，並無直接關連性，自無毋庸為沒收之宣告，併此
    敘明。
據上論斷，應依刑事訴訟法第二百七十三條之一第一項、第二百九十九條第一項前段
，刑法第五十六條、第三百二十五條第一項，判決如主文。
本案經檢察官丁○○到庭執行職務。
中      華      民      國      九十四      年      二    月    十七    日
                                  臺灣臺南地方法院刑事第九庭
                                          法  官  林欣玲
右正本證明與原本無異。
如不服本判決，應於判決送達後十日內，向本院提出上訴狀。
                                          書記官  黃傳鈞
中      華      民      國      九十四      年      二    月    十八    日
附錄本案論罪科刑法條全文：
中華民國刑法第三百二十五條
  意圖為自己或第三人不法之所有，而搶奪他人之動產者，處六月以上五年以下有期
  徒刑。
  因而致人於死者，處無期徒刑或七年以上有期徒刑，致重傷者，處三年以上十年以
  下有期徒刑。
  第一項之未遂犯罰之。
附表：
┌──┬──────┬────┬────────┬───┬─────┐
│編號│犯 罪 時 間 │犯罪地點│ 犯  罪  方  式 │被害人│ 所得財物 │
│    │ （民  國） │        │                │      │          │
├──┼──────┼────┼────────┼───┼─────┤
│ 一 │九十三年九月│臺南縣新│乙○○騎乘不知情│庚○○│皮包一只（│
│    │十二日十一時│營市新進│之蔡麗卿所有車牌│      │內有新臺幣│
│    │許。        │路二二二│號碼ＮＺＭ─二一│      │八百元、手│
│    │            │巷口前。│○號重型機車，趁│      │機一支及日│
│    │            │  │騎腳踏車行經該處│      │盛銀行現金│
│    │            │        │之女子庚○○不及│      │卡、身分證│
│    │            │        │防備之際，出手搶│      │、健保卡各│
│    │            │        │奪庚○○放置於腳│      │一張）。  │
│    │            │        │踏車前置物籃內之│      │          │
│    │            │        │皮包一只。      │      │          │
├──┼──────┼────┼────────┼───┼─────┤
│ 二 │九十三年九月│臺南縣新│乙○○騎乘不知情│己○○│皮包一只（│
│    │二十一日十八│營市三民│之蔡麗卿所有車牌│      │內有手機一│
│    │時三十分許。│路一三之│號碼ＮＺＭ─二一│      │支、郵局存│
│    │            │二號前。│○號重型機車，趁│      │摺一本、印│
│    │            │        │騎腳踏車行經該處│      │章一枚）。│
│    │            │        │之女子己○○不及│      │          │
│    │            │        │防備之際，出手搶│      │    │
│    │            │        │奪己○○放置於腳│      │          │
│    │            │        │踏車前置物籃內之│      │          │
│    │            │        │皮包一只。      │      │          │
├──┼──────┼────┼────────┼───┼─────┤
│ 三 │九十三年九月│臺南縣新│乙○○騎乘不知情│戊○○│皮包一只（│
│    │二十四日十二│營市中正│之蔡麗卿所有車牌│      │內有新臺幣│
│    │時三十五分許│路三七巷│號碼ＮＺＭ─二一│      │一千元、手│
│    │。          │一七六號│○號重型機車，趁│      │機一支及臺│
│    │            │附近。  │騎機車行經該處之│      │灣銀行提款│
│    │            │        │女子戊○○不及防│      │卡、郵局提│
│    │            │        │備之際，出手搶奪│      │款卡、身分│
│    │            │        │戊○○放置於機車│      │證、健保卡│
│    │            │        │前置物籃內之皮包│      │、行照各一│
│    │            │      │一只。          │      │張）。    │
├──┼──────┼────┼────────┼───┼─────┤
│ 四 │九十三年九月│臺南縣新│乙○○騎乘不知情│丙○○│皮包一只（│
│    │二十四日二十│營市興農│之蔡麗卿所有車牌│      │內有新臺幣│
│    │時八分許。  │街與濟安│號碼ＮＺＭ─二一│      │九千五百元│
│    │            │街口。  │○號重型機車，趁│      │、美金四百│
│    │            │        │騎腳踏車行經該處│      │元、日幣一│
│    │            │        │之女子丙○○不及│      │萬七、八千│
│    │            │        │防備之際，出手搶│      │元、手機一│
│    │            │        │奪丙○○放置於腳│      │支及身分證│
│    │            │        │踏車前置物籃內之│      │、日盛銀行│
│    │            │        │皮包一只。      │      │提款卡、信│
│    │            │        │                │      │用卡、金融│
│    │            │        │                │      │卡各一張）│
├──┼──────┼────┼────────┼───┼─────┤
│ 五 │九十三年十月│臺南縣新│乙○○騎乘不知情│甲○○│皮包一只（│
│    │七日十四時許│營市民族│之蔡麗卿所有車牌│      │內有新臺幣│
│    │。          │路與大智│號碼ＮＺＭ─二一│      │二百五十元│
│    │            │街口。  │○號重型機車，趁│      │、手機一支│
│    │            │        │騎腳踏車行經該處│      │、鑰匙一串│
│    │            │        │之女子甲○○不及│      │及身分證、│
│    │            │        │防備之際，出手搶│      │健保卡、安│
│    │            │        │奪甲○○放置於腳│      │泰銀行信用│
│    │            │        │踏車前置物籃內之│      │卡、中國信│
│    │            │        │皮包一只。      │      │託信用卡、│
│    │            │        │                │      │郵局提款卡│
│    │            │        │                │      │各一張）。│
└──┴──────┴────┴────────┴───┴─────┘
